臺灣新北地方法院民事裁定
                                 108年度家事聲字第11號
異  議  人  甲○○     
即  債務人            
相  對  人  乙○○    
上列當事人間給付子女扶養費強制執行事件，異議人對於108 年
4 月15日本院司法事務官所為106 年度司執字第104520號民事裁
定聲明異議，本院裁定如下：
    主  文
異議駁回。
程序費用由異議人負擔。   
    理  由
一、異議意旨略以：
  ㈠兩造前為夫妻關係，嗣於民國101 年10月間於本院和解離婚
    ，相對人另向異議人提起給付未成年子女扶養費之聲請，嗣
    經本院於105 年9 月20日以105 年度家親聲字第144 號裁定
    異議人應自該裁定確定之日起，至兩造所生未成年子女丙○○
    年滿20歲成年時止，按月於每月末日前給付相對人關於丙○○
    之扶養費新臺幣（下同）9,566 元；前開定期金，如遲誤一
    期履行者，其後11期視為亦已到期（下稱系爭裁定）。
  ㈡然本院為系爭裁定後，固然認定已於105 年9 月26日寄存送
    達至新北市○○區○○路000巷00號○樓及○樓之住居所，而生寄
    存送達效力，然該時寄存送達通知書並未張貼於門口或是可
    知悉的地方，異議人因此遲於同年11月11日始收受系爭裁定
    副本，並於同年11月18日向本院提起抗告，且另向本院聲請
    回復原狀，是系爭裁定並不生效力。然相對人竟於106 年9 
    月6 日以異議人未給付未成年子女扶養費為由，向本院民事
    執行處聲請對異議人之財產強制執行，且經本院司法事務官
    據以執行，則該執行程序顯有違誤，爰依法聲明異議。
二、按強制執行應依執行名義為之，從而執行法院對於執行名義
    是否有效成立自應加以審查，而未確定之終局判決不備執行
    名義之要件，其執行名義尚未成立，執行法院不得據以強制
    執行。又法院誤認未確定之裁判為確定，而依聲請付與確定
    證明書者不生該裁判已確定之效力。執行法院就該裁判已否
    確定仍得予以審查，不受該確定證明書之拘束（最高法院97
    年度台抗字第810號判決參照）。經查：
  ⒈本院於105 年9 月20日為系爭裁定，除就異議人與未成年子
    女之會面交往方式為改定外，另認異議人應自本項裁定確定
    日起，至兩造所生未成年子女丙○○年滿20歲成年時止，按月
    於每月末日前給付相對人關於丙○○之扶養費9,566 元，前開
    定期金，如遲誤一期履行者，其後11期視為亦已到期，嗣該
    裁定送達至異議人於該程序所陳報之址，即住新北市○○區○○
    路000巷00號○樓及○樓，並於105 年9 月26日寄存送達於上
    開二址，此有本院調閱之105 年度家親聲字第144 號卷卷附
    本院送達證書2 紙可稽。由前揭送達證書觀之，其上確已蓋
    有郵局送達戳章，且蓋有送達日期為「105.9.26」甚明，足
    認系爭裁定於105 年9 月26日已寄存送達予異議人無訛，從
    而，系爭裁定於寄存後10天生效，再以10日之抗告期間並扣
    除在徒期間2 日，其得提起抗告之末日即為105年10月18日
    ，則本院書記官嗣後核發系爭裁定於105 年10月19日確定之
    確定證明書亦無違誤之處。是由卷附之送達證書以觀，系爭
    裁定確實已送達予異議人，且已生效，相對人執系爭裁定為
    執行名義向本院民事執行處聲請強制執行即屬有據。
  ⒉異議人固然一再陳明系爭裁定於送達當時並未將通知黏貼於
    住居所門首，致異議人不知前往寄存處所領取，異議人係於
    105 年11月11日見門首貼有另件訴訟文書送達通知，同月13
    日前往領取時始知本院105 年家親聲字第144 號已為裁定，
    則郵務人員之疏失不可歸責於異議人等語。然查，異議人雖
    於105 年11月18日就系爭裁定向本院提起抗告屬實，然業經
    本院105 年11月28日以異議人之抗告逾期為由，駁回異議人
    之抗告；而異議人於108 年2 月間另向本院聲請回復原狀，
    亦因逾期未能繳交裁判費，經本院以108 年度家聲字第7 號
    駁回確定，異議人再於108 年3 月21日向本院聲請回復原狀
    ，復因其聲請顯已逾民事訴訟法第164 條所定之不變期間，
    而遭本院以108 年度家聲字第17號駁回聲請，經異議人提起
    抗告後，亦經本院以108 年度家聲抗字第58號駁回而確定。
    準此，異議人上開所提之回復原狀聲請皆經本院駁回確定，
    則無論自裁定本身之送達過程為觀察，抑或由異議人所提回
    復原狀之聲請均遭駁回確定觀之，本院105 年度家親聲字第
    144 號裁定確實已經確定，本院司法事務官經審查後，認該
    執行名義已有效成立，相對人據此為執行名義而對異議人之
    財產為強制執行即屬適法，司法事務官所為之執行程序並無
    不合之處，是異議人以上開裁定未合法送達不生效力而提起
    本件異議，並無理由。
三、至異議人以系爭裁定作成過程中並未審酌其債權、債務之實
    際狀況，亦未審酌異議人與相對人先前為101 年度婚字第85
    2 號和解筆錄過程中相對人曾為之承諾，系爭裁定所據之資
    料對其並不公允等語為由而為本件之聲明。然強制執行程序
    乃依執行名義為之，執行法院對於執行名義之內容並不得為
    實質審查，若該執行名義已有效成立，執行法院即應依債權
    人之聲請開始強制執行程序，實屬當然。從而，異議人此部
    分所陳，均屬其與相對人間就扶養費分擔數額之實體事項爭
    執，執行法院本不得審酌此實體內容，是異議人以此部分之
    理由聲明異議，亦無理由。
四、綜上，執行法院經審查後認相對人所執之本院105 年度家親
    聲字第144 號確定裁定已有效成立，並因此開始強制執行程
    序，並無不合；又異議人指陳兩造間扶養費分擔乃屬實體事
    項，執行法院並無從審酌，是異議意旨所為指摘均無理由，
    應予駁回。
五、依家事事件法第97條，非訟事件法第21條，民事訴訟法第24
    0 條之4 第3 項後段，裁定如主文。
中　　華　　民　　國　 109　　年　　4 　　月　　24　　日
                  家事第二庭    法  官  曹惠玲
以上正本係照原本作成。
如不服本裁定，應於送達後10日內向本院提出抗告狀，並應繳納
抗告費新臺幣1000元。
中　　華　　民　　國　 109　　年　　4 　　月　　24　　日
                                書記官  林宜宣